# 请教陈版，关于每股收益的计算

提问人：hrtsex 时间：2013-04-28 13:08:58
回复 中国人 1 号 的帖子
请问 2011 年度的每股收益应调整为多少呢？

回答人：chenyiwei
因为 2012 年度资本公积按1:1转增股本，所以在 2012 年年报中披露 2011 年度的每股收益时，是将原先 2011 年年报中披露的该年度每股收益除以本次转增比例，即1/2=0.5元／股，相当于5100/(5000+1200/12)/2。